【裁判字號】    94,訴,766
【裁判日期】    950313
【裁判案由】    毒品危害防制條例
【裁判全文】
臺灣士林地方法院刑事判決               94年度訴字第766號
公  訴  人  臺灣士林地方法院檢察署檢察官
被      告  甲○○
上列被告因毒品危害防制條例案件，經檢察官提起公訴（94年度
毒偵字第1762號）及併案審理（95年度毒偵字第174 號），本院
訊問被告後，被告為有罪之陳述，本院合議庭裁定認本件宜由受
命法官獨任進行簡式審判程序，判決如下：
    主  文
甲○○連續施用第一級毒品，累犯，處有期徒刑拾月。
扣案之第一級毒品海洛因壹包（淨重零點壹柒公克）、海洛因壹
拾伍包（毛重計肆點壹公克，淨重計貳點陸公克）沒收銷燬、注
射針筒壹支沒收。
    事實及理由
一、本件犯罪事實及證據除引用檢察官起訴書之記載外，另補充
    更正如下：
    1 甲○○基於施用第1 級毒品海洛因之概括犯意，自93年3
      、4 月間某日起至94年12月29日止，在台北市大同區歸綏
      公園、台北市士林區新光醫院、台北市內湖區某處等地，
      先後施用第1 級毒品海洛因多次。嗣94年7 月29日、同年
      12月29日，先後為警查獲，並先後扣得第1 級毒品海洛因
      1 包（淨重0 點17公克）、注射針筒1 支、海洛因15包（
      毛重計4 點1 公克，淨重計2 點6 公克，此部分依查扣物
      品清冊之記載，每包淨重0 點1 公克的有4 包，每包淨重
      0 點2 公克的有11包，故總淨重應為2 點6 公克）、新台
      幣7000元。
    2 被告甲○○對於自93年3 、4 月間某日起至94年12月29日
      止，先後施用海洛因多次之事實，於本院訊問時坦白承認
      。
    3 本件證據部分，尚有台灣檢驗科技股份有限公司95年1 月
      17日檢體編號002475號之濫用藥物尿液檢驗報告、台北市
      政府警察局大同分局毒品初步鑑驗報告單、查獲照片附卷
      可憑。
二、核被告的行為，是犯毒品危害防制條例第10條第1 項之施用
    第1 級毒品罪。被告先後多次施用第1 級毒品犯行，時間緊
    接，構成要件相同，顯係基於概括犯意為之，為連續犯，應
    依刑法第56條規定以1 罪論，並加重其刑。又被告曾因煙毒
    案件，經本院判處有期徒刑3 年6 月確定，併同前因煙毒案
    假釋經撤銷應執行之殘刑3 年5 月30日，自83年8 月15日開
    始執行，86年4 月16日假釋出獄，90年6 月22日假釋期滿執
    行完畢，有被告之台灣高等法院前案紀錄表在卷可佐，被告
    於有期徒刑執行完畢，五年以內再犯有期徒刑以上本件之罪
    ，為累犯，應依法加重其刑，並遞加重之。
三、爰審酌被告已有數次煙毒案紀錄，不知檢束行為，再犯本件
    之罪，經戒治後，未能杜絕毒品誘惑，再度施用毒品，施用
    時間長達一年多，顯無戒絕毒品毅力，惟犯後坦承犯行等情
    ，量處如主文所示之刑。扣案之第1 級毒品海洛因1 包（淨
    重0 點17公克）、海洛因15包（毛重計4 點1 公克，淨重計
    2 點6 公克）為查獲之毒品，應依法宣告沒收銷燬，而扣案
    之注射針筒1 支為被告所有供本件犯罪所用之物，此據被告
    供承在卷，應依刑法第38條第1 項第2 款規定宣告沒收。至
    扣案之新台幣7000元，被告抗辯係其個人財物，衡情復難認
    與被告施用海洛因行為有何關聯性，應不予沒收，併予說明
    。
四、被告自93年3 、4 月間某日起至94年7 月間某日止，以及自
    94年7 月27日以後起至94年12月29日止，先後多次施用海洛
    因之行為，雖未據記載於起訴之犯罪事實中（已經檢察官請
    求併案審理），因與本件起訴犯罪事實，具連續犯裁判上一
    罪關係，本院應併予審理，附此敘明。
五、依刑事訴訟法第273 之1 第1 項、第299 條第1 項前段、第
    310 條之2 、第454 條，毒品危害防制條例第10條第1 項、
    第18條第1 項前段，刑法第11條、第56條、第47條、第38條
    第1項第2款，判決如主文。
六、本案經檢察官林宏松到庭執行職務。
七、當事人如不服本判決，應於判決送達後10日內，向本院提出
    上訴狀。
中    華    民    國    95    年    3     月    13    日
                  刑事第五庭法  官  蘇嫊娟
以上正本證明與原本無異。
                            書記官  劉政惠
中    華    民    國    95    年    3     月    16    日
附錄本案論罪科刑法條之依據：
毒品危害防制條例第10條
施用第一級毒品者，處 6 月以上 5 年以下有期徒刑。
施用第二級毒品者，處 3 年以下有期徒刑。


司法院資訊處製作；財團法人民間司法改革基金會備份。
